臺灣高等法院臺中分院刑事判決　　　　 96年度上訴字第850號
上　訴　人
即　被　告　乙○○
選任辯護人　林益輝　律師
上列上訴人因常業詐欺案件，不服臺灣臺中地方法院95年度訴字
第2603號中華民國95年12月27日第一審判決（起訴案號：臺灣臺
中地方法院檢察署（95年度偵字第15008、15009、15010、15011
、15012、15015、15016、15017、15018、15019、15020、15021
、15022、15027、15028、15029、15030、15031、15032、15033
、15034、15035、15036、15037、15038、15039、15041、15042
、15043、15044、15045、15046、15047、15048、15049、15050
、15051、15052、15053、15054、15055、15056、15057、15058
、15059、15060、15061、15062、16777、16778、16779、17186
、18198號），及移送併辦 （臺灣彰化地方法院檢察署95年度偵
字第8455號、臺灣臺中地方法院檢察署95年度偵字第15292、207
28、20729號），本院判決如下：
    主  文
上訴駁回。
    事  實
一、乙○○前因違反藥事法案件，經臺灣桃園地方法院判處有期
    徒刑1年，緩刑5年，於86年9月22日確定，後因違反麻醉藥
    品管理條例案件，經臺灣高等法院判處有期徒刑3年6月，於
    87年11月19日確定，再因違反毒品危害防制條例案件，經臺
    灣桃園地方法院判處有期徒刑8年，再經臺灣高等法院及最
    高法院分別駁回上訴而於88年9月10日確定，而之前之緩刑
    亦被撤銷，三罪經執行後，於94年5月20日假釋出監，保護
    管束執畢日期為100年1月3日，現仍在假釋期間。
二、緣張崑盈自94年間之某日起陸續與廖政江、陳立軒、賴金義
    、張崑安、陳必正、陳泳全、曾子才、辛○○、潘賢龍、陳
    夢嚴、張瑋哲（張崑盈等12人經原審法院於95年12月13日以
    簡式審判程序判處罪刑）及洪慶志、郭哲敏（洪、郭2人經
    原審法院於95年12月13日以認罪協商判決）等人，以合股出
    資方式分別於基隆、桃園、台北、新竹、台中、南投、嘉義
    、宜蘭等地區成立地下錢莊集團。張崑盈自任該犯罪集團總
    負責人，其餘股東分別於各縣市成立據點並任據點幹部，復
    招攬具有犯意聯絡之鍾齡慧、廖德祐、林松德、林松濤、楊
    福全、黃明義、李文輝、周文濱、郭妍妏、黃錦龍、呂明城
    、張智銘、蘇義鈞、蕭國彬、王智民、蕭子曰、曾雪莉、梁
    雲鵬、郭小蓓、詹婉琦、甲○○、子○○、林孟軒、周心玲
    、陳佳鴻、馮世豪、范宏文、吳振錦、羅士蘋、賴卉婷、吳
    洹騰、陳己發、陳志豪、王景升、陳春林、李奕廷、陳尚謙
    、藍振中、陳明輝、陳英樺、施安蕙（以上鍾齡慧等人亦另
    由原審法院以認罪協商判決）、乙○○（自95年3月間開始
    參與）、陳春基（陳春基另由台灣宜蘭地方法院檢察署偵辦
    中）等成員，分別擔任據點會計、外務等職務。上述該集團
    之成員共同基於常業重利之犯意聯絡，以融資公司（公司名
    稱不固定）為名義，對外從事俗稱地下錢莊之重利業務，放
    款給予需款急迫，或無類似借貸經驗之不特定人（詳如附表
    一所示），牟取高額重利，並均賴以維生。
三、張崑盈主持該犯罪集團，於旗下各據點皆佔有股份，並可視
　　營運狀況來調度各據點之人員。各據點之內部組織分工、工
　　作處所、分布狀況如下：
  (一)各據點內部組織分工：
　(1)幹部：
    集團內之資深員工有意獨立發展（稱為拓點），經集團總負
    責人張崑盈同意後，共同出資新台幣（下同）數百萬元不等
    之金額作為本金，擇定某一縣市區域成立據點，再自行招攬
    其他成員。幹部綜理該據點所有事務，每日分配指派外務進
    行收放款事宜，並核定利息額度；遇有客戶跳票時，決定追
    討債務方式。遇有重大事件（例如有成員被警方查獲）則需
    向張崑盈請示處理方式。
  (2)會計（通常兼任總機）：
    負責接聽客戶（即借款人）撥入之電話，先以廣告宣稱之低
    額利息獲得被害人信任，經詢問、登記客戶之基本資料後，
    據以向銀行照會確認票信良好，即交由幹部分配給各外務前
    往接洽放款。並每日紀錄外務當天收、放款金額、利息、開
    票日期、資金流量，製作報表供據點幹部對帳；每週五下午
    製作週報表傳真至桃園總部，以供張崑盈審核。
  (3)外務：
    負責直接與借款人見面接洽，利用被害人需款急迫之心理或
    無類似借貸之經驗，說服借款人接受遠高於廣告內容、與借
    貸金額顯不相當之利息，並提出還款支票或作為擔保之證件
    、車輛等。外務每日下班前需將當天剩餘現金以及客戶所開
    立支票、本票等物品，全數交給會計彙整對帳。據點如遇有
    被害人跳票或無力償還時，亦由外務負責前往催討。
  (二)各據點工作處所：
　　為避免同時遭警方查獲全部資料，通常幹部、外務共用同一
　  辦公處所，作為集合、聚會地點；會計另有獨立之辦公處所
    ，作為接聽廣告電話、製作帳目使用；另該集團慣以集團內
    不同據點之成員名義，向銀行租用保管箱，用以放置各據點
    之現金、客戶支票、客戶資料等；各據點每日所需使用之物
    品（如現金、預定軋入銀行帳戶之被害人支票），係由各據
    點擇定外務於每日上午9時前往開箱取出，於當日下班前再
    由會計交予外務放回保管箱。各據點復租用2至3間套房，申
    裝廣告用之地面電話，再轉接至行動電話由會計（總機）接
    聽，以逃避警方追查。
  (三)各據點人員所得：
　　據點利息收入扣除雜銷（房屋租金、電話費、聚餐等）、薪
　　水（外務、會計固定薪資）等支出後，為實際所得淨收入。
    視營運狀況，淨收入以每1、2個月不等之期間進行拆帳；將
    淨收入分成兩部份，一半為金主份，由出資的股東（包含張
    崑盈）依據股份比例分配；一半為經營者所得，由實際在據
    點運作的股東分配，用以鼓勵股東提高經營績效。會計每個
    月固定領取3萬元至6萬元不等之薪資，因加入之年資不同而
    有差異；外務則依據有無自備車輛、年資等，領取3萬元至
    10萬元不等之薪資，部份據點外務更可享有分紅。
  (四)各據點分布狀況以及人員：
  桃園區（週報表代號「色」）：
 　 此據點為總部所在位置，經營範圍包含台北。
 　 幹部：廖政江。
    會計：鍾齡慧（兼任集團總會計）。
　  外務：廖德祐、林松德、林松濤、楊福全、黃明義、李文輝
   　     （95年6月份調至台中Ｃ區）。
　　公司據點：桃園縣蘆竹鄉○○路○段107號果菜綜合批發市
　　　　　　　場內之鐵皮屋。
　　會計據點：桃園縣蘆竹鄉○○路○段981號。
　　保管箱：桃園縣桃園市縣○路332號聯邦商業銀行桃園分行
　　　　　　編號Ｈ型2222號（以陳春林名義承租）；同址，
　　　　    聯邦商業銀行桃園分行編號Ｅ型863號（以呂明城
            名義承租）。
　基隆區（週報表代號「軒」）：
　　於95年3月成立，經營範圍包含基隆市、台北縣。
　　幹部：陳立軒。
　　會計：不詳（未查獲）。
　　外務：周文濱。
　　公司據點：基隆市○○○路1巷174－7號10樓。
　　會計據點：基隆市○○○路1巷174－7號10樓。
　　保管箱：無。
  台北Ａ區（週報表代號「財」）：
　　94年10月成立，經營範圍包含台北、桃園。
　　幹部：賴金義。
　　會計：郭妍妏。
　　外務：黃錦龍。
　　公司據點：無固定據點。
　　會計據點：桃園縣蘆竹鄉○○路○段981號（與桃園區共同
　　　　　　　處所）。
　　保管箱：台北縣新莊市○○路○段67號華僑銀行新莊分行編
　　　　　　號２型121號（以洪慶志名義承租）。
  台北Ｂ區（週報表代號「政」）：
　　94年初成立，經營範圍包含台北縣、市。
　　幹部：張崑安。
　　會計：陳必正。
　　外務：張智銘、蘇義鈞、蕭國彬、王智民、呂明城、蕭子曰
　　　　　。
　　公司據點：台北縣泰山鄉○○路26巷7號。
　　會計據點：台北縣泰山鄉○○路26巷7號。
　　保管箱：無。
  台北Ｃ區（週報表代號「牛」）：
　　94年初成立，已於95年6月底解散。
　　幹部：陳泳全。
　　會計：不詳。
　　外務：不詳。
　　公司據點：台北縣永和市○○路270號19樓（95年6月底退租
              ）
　　會計據點：同上址。
　　保管箱：台北縣中和市○○路726號花蓮區中小企業銀行板
　  　　　　和分行編號Ｄ型２３６號保管箱（以陳泳全名義
　　　　　  承租）
  新竹區（週報表代號「仲」）：
　　94年3月初成立，經營範圍包含新竹、苗栗、花蓮地區。
　　幹部：曾子才。
　　會計：曾雪莉。
　　外務：梁雲鵬（95年7月份調至台中Ｂ區）。
　　公司據點：無固定據點。
　　會計據點：新竹市○○街50巷19號5樓之4。
　　保管箱：無。
  台中Ａ區（週報表代號「許」）：
　　94年11月成立，經營範圍包含台中、彰化。
　　幹部：辛○○。
　　會計：郭小蓓、詹婉琦（95年6月調至南投區）。
　　外務：甲○○、乙○○、子○○、林孟軒。
　　公司據點：台中市○○路○段26號6樓之2；台中市○○○
　　　　　　　路12號11樓（宿舍）。
　　會計據點：台中市○○路87巷82號2樓之29。
　　保管箱：台中市○○路○段696號第一商業銀行北屯分行
　　　　　　編號Ｄ型1395號保管箱（以黃家祥名義承租）
  台中Ｂ區（週報表代號「龍」）：
　　94年2月成立，95年4月拓點至台東區，經營範圍包含台中
　　、台東地區。
　　幹部：潘賢龍。
　　會計：周心玲。
　　外務：陳佳鴻、范宏文、馮世豪、梁雲鵬（95年7月從新竹
　　　　　區調職）。
　　公司據點：台中市○○路62號10樓之1；台中市○○路62號
　　　　　　　11樓之7。
　　會計據點：台中市○○○路317號8樓之9。
　　保管箱：台中市○○路○段696號第一商業銀行北屯分行編
　　　　　　號Ｄ型0493號（以周心玲名義申租）；同分行編
　　　      號Ｅ型0994號（以梁雲鵬名義承租）；台東市○○
　　　　　  路○段397號第一商業銀行台東分行編號Ｄ型1350
            號保管箱（以馮世豪名義承租）
  台中Ｃ區（週報表代號「志」）：
　　94年10月成立，經營範圍以台中縣、市為主。
　　幹部：洪慶志。
　　會計：洪慶志兼任。
　　外務：李文輝（95年6月從桃園區調職）、羅士蘋（95年7月
　　      到職）、吳振錦（95年7月到職）。
　　公司據點：台中市○○路○段182號6樓之3。
　　會計據點：台中市○○路○段182號6樓之3。
　　保管箱：無。
  南投區（週報表代號「嚴」）：
　　94年7月成立，經營範圍包含南投、彰化。
　　幹部：陳夢嚴。
　　會計：賴卉婷（95年5月離職）、詹婉琦（95年6月從台中
　　　　　Ａ區調職）。
　　外務：吳洹騰、陳己發、陳志豪、王景升。
　　公司據點：南投縣草屯鎮○○路277－7號（兆京實業有限公
　　　　　　  司）；南投縣南投市○○路231號（宿舍）。
　  會計據點：台中市○○街536號－9，10樓
 　 保管箱：無。
  嘉義區（週報表代號「川」）：
　　94年10月成立，經營範圍包含雲林、嘉義、台南。
　　幹部：張瑋哲。
　　會計：陳春林。
  　外務：李奕廷、陳明輝、陳尚謙、藍振中。
  　公司據點：嘉義市○○街349號4樓；嘉義縣水上鄉寬士村
　　          崎仔頂10－176號（宿舍）。
　　會計據點：嘉義市○○街349號4樓；嘉義縣水上鄉寬士村
　　　　　　　崎仔頂10－176號（宿舍）。
　　保管箱：嘉義市○○○路26號國泰世華銀行嘉義分行編號
　　　　　　Ｂ－01231號保管箱（以沈鴻愷名義承租）；同
　　　　　　　分行編號Ｃ－0328號保管箱（以陳春林名義申租
　　　　　　　）。
  宜蘭區（週報表代號「明」）：
　　成立時間不詳，經營範圍以宜蘭地區為主。
　　幹部：郭哲敏。
　　會計：施安蕙（已離職）。
　　外務：陳英樺、陳春基（另由台灣宜蘭地方法院檢察署以95
　　　　　年度偵字第2349號偵辦中） 。
　　公司據點：宜蘭縣羅東鎮○○街269巷101號。
　　會計據點：同上址。
　　保管箱：宜蘭縣羅東鎮○○路○段109號宜蘭縣羅東農會
　　　　　　編號Ｄ10515號保管箱（以郭哲敏名義申租）。
四、主要犯罪模式如下：
  (一)經營制度：
　(1)張崑盈每月召集各據點幹部舉行會議及聯誼餐會，會中討論
    當月營運狀況，並決議隔月發送簡訊廣告內容，會議地點分
    別為95年2月份於嘉義市某餐廳、台南縣關仔嶺儷景飯店；3
    月份於宜蘭縣員山鄉民宿；4月份於桃園縣大溪鎮○○路○
    段368巷88弄20號（曾子才住處）；5月份於桃園縣蘆竹鄉○
    ○路果菜市場內鐵皮屋（桃園區公司據點）；6月份於桃園
    縣大溪鎮○○○路120號（陳立軒住處）。由張崑盈彙整各
    據點提報之人頭廣告電話後，委託長期配合之米瑟奇媒體科
    技公司（設於台北市○○區○○街62號5樓），依據各據點
    經營區域發送大量簡訊廣告。廣告費用由張崑盈先行墊付，
    再按月由各據點幹部或會計將該據點所應負擔之費用匯款至
    下述帳戶內。
  (2)張崑盈自行設計表格週報表空白表格，要求各據點幹部或會
    計必須依據日期、客戶姓名、借貸金額、開票金額、到票日
    期、接洽外務等逐日製作，報表除上述事項外尚應記載下列
    各點並以代號記明：Ｍ總數（即據點總資金）、Ａ鞋子（即
    利息收入）、Ｂ鞋面（即借款人所開立支票總金額）、Ｃ處
    理（即借款人倒帳金額）、Ｄ損害（即無法追討之呆帳）、
    Ｅ庫存（即當天客戶到票金額）、Ｆ現有（即現有的金錢）
    、Ｇ雜銷（即據點廣告費用、房租、餐飲、電話等支出）、
    Ｈ人員（即員工借支）等資金流量，每週五下午傳真至桃園
    總部以供其審核對帳（桃園總部接收傳真電話為00－000000
    0號，申設人林松濤，裝機地址桃園縣桃園市○○路1379號
    7樓之8，至95年6月起更換為00－0000000號，申設人黃明義
    ，裝機地址桃園縣桃園市○○街106號）。
  (3)張崑盈向各據點收取之款項（包含拆帳所得、廣告費用等金
    錢），皆指示各據點幹部或會計匯款到聯邦銀行桃園分行、
    戶名呂文達、帳號00000000000號之帳戶；95年6月起，改用
    聯邦銀行桃園分行、戶名鍾齡慧、帳號000000000000號帳戶
    ）。
  (4)張崑盈以上述方式監控各據點之營業狀況。
  (二)放款模式：
　　各據點接獲借款人之電話後，先以低額利息使借款人留下基
    本資料後，再派遣外務前往與借款人見面洽談，外務利用借
    款人急需金錢週轉之急迫窘境或無類似之借貸經驗，貸以數
    萬元至數百萬元不等之金錢，再依據借款人之還款能力、信
    用等情形，加收與本金顯不相當之高額利息（換算成年利率
    為72％～3000％），要求借款人簽發1至2張、為期3天至15
    天期間不等之支票（係將1至2期之利息及本金總額，分別簽
    發1至2張支票），或要求提供本票、證件、車輛、不動產、
    生財機器等物品作為擔保，並要求借款人簽署讓與上述物品
    之所有權之讓渡書，藉以取得上述擔保物品之所有權。若借
    款人無法如期償還，則再以累計利息之方式讓其等延期，繼
    續收取高額利息；另前開簽發支票之情形，若借款人屆期無
    法清償票款，則須向各據點借支如票款（包含本金及利息）
    金額之款項，再以該借款金額充當本金加計高額利息。以此
    方法先後貸予金錢給急需用款之林美枝等人（借款人向該集
    團借款、利息、清償及有無遭受暴力討債等細節，詳如附表
    一所示）。
  (三)催討模式：
　　借款人無法償還高額利息，而發生跳票或無法如期繳款之情
    形，各據點之幹部即會指示外務前往催討，其中部分據點會
    以強硬、脅迫之言詞恐嚇被害人，甚至以噴漆、砸雞蛋之手
    段使被害人心生畏懼而產生還款壓力，藉此達到催討本息債
    務之效果。其中：
  (1)張崑盈、廖政江2人，於95年3月29日9時30分許，先由廖政
    江以0000000000號電話撥打給借款人胡毓民，告知：「你等
    一下，我組長要跟你講話」後，由張崑盈接手出言恐嚇：「
    你當作我在開玩笑，你當作今天太陽很大，你爸（台語）讓
    你看不到明天的太陽」「你爸（台語）這裡屎一堆，等一下
    都捧去你家裡潑」等語，恐嚇胡毓民，使之心生畏懼。
  (2)借款人丁○○於94年10月27日起，陸續向桃園區據點所偽稱
    之「中信融資」借款，至94年11月份之後已逐漸無力還款，
    林松德、賴金義多次率同姓名不詳成年男子約7、8人，前往
    丁○○位於桃園縣觀音鄉崙坪村忠二巷19號住處，以噴漆、
    砸雞蛋方式脅迫，揚言：「如果沒錢可還，可以幫他賣槍，
    或拿槍來抵債」等語，恐嚇丁○○，使之心生畏懼。
  (3)借款人丙○○從95年4月7日開始，陸續向楊福全、林松濤借
    貸20萬元，並已支付利息15萬元，林松濤為使丙○○如期繳
    款，揚言：如果不還錢會到家中潑油漆或要斷手斷腳等語，
    恐嚇丙○○，使之心生畏懼。
  (4)借款人庚○○從95年1月24日開始，因急需用錢而向桃園區
    據點所偽稱之「中華財經財務公司」借款，陸續向楊福全、
    廖政江借貸80萬元，共已支付利息48萬元。廖政江、楊福全
    等人遇有庚○○遲繳利息之情形，即恐嚇要斷其手腳等語，
    使庚○○心生畏懼。
  (5)借款人己○○從95年起，陸續向台北區據點所偽稱之「全民
    租賃股份有限公司」借款，前後共向賴金義、黃錦龍借貸約
    30次，每次借貸20萬元，以10天為1期，預扣利息2萬元。而
    有該據點內姓名不詳之成員，於不詳時地打電話以三字經辱
    罵己○○，並恐嚇稱：如果不按時償還債務，要帶人到其公
    司大肆宣揚騷擾等語，使己○○心生畏懼。
  (6)癸○○從95年3月23日開始，陸續向台中Ａ區所偽稱之「安
    信融資」借貸金錢，前後共向該據點借貸13萬5千元，以每
    10天為1期，每期利息10萬元，共已支付利息100萬元，且因
    跳票而其夫曾維斌所有之1688-LF亦被該據點扣留，及被要
    求簽具該車之讓渡書。子○○、辛○○、林孟軒、甲○○、
    乙○○為使癸○○繼續如期繳款，竟基於共同犯意之聯絡，
    於95年4、5月間至台中市○○區○○路2段127號癸○○所經
    營之服飾店向癸○○收取利息未果後，即對癸○○揚言：「
    不還錢就將你的服飾店放火燒掉」等語恐嚇癸○○，使癸○
    ○心生畏懼。
  (7)借款人戊○○從95年4月間開始，向台中Ａ區所偽稱之「安
    信融資」借貸金錢，由甲○○及乙○○出面借款。後戊○○
    迫於利息過高而無力償還，甲○○及乙○○2人即承上開恐
    嚇之概括犯意，2人並基於共同犯意之聯絡，於95 年4、5月
    間，在台中市某處，當面向戊○○揚言，如果戊○○跳票，
    後果應該很楚等語，致戊○○心生畏懼。後戊○○果真跳票
    ，甲○○、乙○○2人即於95年5月17日15時許，在台中市○
    ○路附近發現戊○○駕駛之車號R6-3039 號學童娃娃車，即
    駕駛車號9557-NC自小客車自後追趕，戊○○發現隨即撥打
    110報案，並躲入台中縣惠明啟明學校。甲○○、乙○○則
    從後一路尾隨，並在惠明啟明學校外等候戊○○，後因見警
    方人員前來始趕緊離開現場。
五、本案經檢察官指揮內政部警政署刑事警察局偵六隊二組員警
　  歷經7個多月之蒐證、調查，於95年7月6日調派該組、台中
    市警察局刑警大隊偵一隊、偵二隊、偵四隊、台中市警察局
　  第二分局、第六分局、基隆市警察局刑警大隊偵三隊、宜蘭
    縣警察局刑警大隊偵三隊、台北縣政府警察局樹林分局、苗
    栗縣警察局頭份分局、彰化縣警察局北斗分局、嘉義縣警察
    局刑警大隊、嘉義縣警察局民雄分局、行政院海岸巡防署海
    岸巡防總局中部地區巡防局彰化查緝隊及台中憲兵隊等單位
    幹員，於基隆、台北、新竹、台中、南投、嘉義、宜蘭、台
    東等各縣市共49處所執行搜索，查獲張崑盈等人，扣得如附
    表二所示之物以及被害人等用以為借款擔保之證件、權狀資
    料、票據及自用小客車等物。
六、案經內政部警政署刑事警察局、台中市警察局、基隆市警察
　　局、台中市警察局第二分局、第六分局、苗栗縣警察局頭份
　　分局、彰化縣警察局北斗分局、台北縣政府警察局樹林分局
　　、嘉義縣警察局民雄分局分別移送及報告臺灣臺中地方法院
    檢察署檢察官偵查起訴，及彰化縣警局鹿港分局報請台灣彰
    化地方法院檢察署及彰化縣警察局鹿港分局報請台灣台中地
    方法院檢察署檢察官偵查後移請併辦。
    理  由
一、按被告以外之人於審判外之陳述，雖不符刑事訴訟法第159
    條之1、159條之2、159條之3、159條之4等規定，而經當事
    人於審判程序同意作為證據，法院審酌該言詞陳述或書面陳
    述作成時之情況，認為適當者，亦得為證據。當事人、代理
    人或辯護人於法院調查證據時，知有第159條第1項不得為證
    據之情形，而未於言詞辯論終結前聲明異議者，視為有前項
    之同意，刑事訴訟法第159條之5定有明文。本件被告及選任
    辯護人於本院審理時，就下列證人張崑盈、廖政江、賴金義
    、張崑安、陳必正、陳泳全、曾子才、辛○○、潘賢龍、陳
    夢嚴、張瑋哲、陳立軒、洪慶志、郭哲敏、鍾齡慧、廖德祐
    、林松德、林松濤、楊福全、黃明義、李文輝、周文濱、郭
    妍妏、黃錦龍、呂明城、張智銘、蘇義鈞、蕭國彬、王智民
    、蕭子曰、曾雪莉、梁雲鵬、郭小蓓、詹婉琦、甲○○、子
    ○○、林孟軒、周心玲、陳佳鴻、馮世豪、范宏文、吳振錦
    、羅士蘋、賴卉婷、吳洹騰、陳己發、陳志豪、王景升、陳
    春林、李奕廷、陳尚謙、藍振中、陳明輝、陳英樺、施安蕙
    及附表一所示被害人等人於審判外之陳述部分，未就其證據
    能力聲明異議，本院審酌該言詞陳述作成時之情況，並查無
    其他不法之情狀，足認為得為本案之證據，依刑事訴訟法第
    159條之5之規定，有證據能力，合先說明。
二、訊據被告乙○○固坦承有參與原審共同被告辛○○等人所從
    事之重利之行為，惟矢口否認有何常業以及恐嚇犯行，分別
    於原審及本院審理時辯稱：伊是於95年3月間才至辛○○的
    據點工作，大約做了4個月，沒有領薪水，只是如果我要回
    家，辛○○就會給我錢，1次大約2、3千元，前後總共約5、
    6萬元，而在那邊吃、住都是辛○○供應的，而在辛○○的
    據點工作內容就是領錢、存錢，跟著他們一起出去作件，也
    有跟著他們一起去向借款人要錢，而要錢基本上都他們自己
    去，因為我尚在假釋期間，所以他們沒有叫我出面要錢。而
    被害人癸○○她應該有看過我，但我沒有向她收取過利息，
    也沒有恐嚇她，我只是跟著他們一起去而已。而恐嚇戊○○
    部分我也覺得莫名其妙，當天我與甲○○去，戊○○那天跳
    票，我們打電話給他，他說他先帶小朋友回家，要我們等他
    ，他在製作筆錄時就指稱我們恐嚇他，開車追他云云。
三、本院查：
  (一)上開犯罪事實，業據原審同案被告張崑盈、廖政江、賴金義
    、張崑安、陳必正、陳泳全、曾子才、辛○○、潘賢龍、陳
    夢嚴、張瑋哲、陳立軒等人於原審法院訊問、審理時自白不
    諱，核與原審共同被告洪慶志、郭哲敏、鍾齡慧、廖德祐、
    林松德、林松濤、楊福全、黃明義、李文輝、周文濱、郭妍
    妏、黃錦龍、呂明城、張智銘、蘇義鈞、蕭國彬、王智民、
    蕭子曰、曾雪莉、梁雲鵬、郭小蓓、詹婉琦、甲○○、子○
    ○、林孟軒、周心玲、陳佳鴻、馮世豪、范宏文、吳振錦、
    羅士蘋、賴卉婷、吳洹騰、陳己發、陳志豪、王景升、陳春
    林、李奕廷、陳尚謙、藍振中、陳明輝、陳英樺、施安蕙等
    人分別於警、偵及原審訊問時所供大致相符，亦與附表一所
    示被害人等於警、偵訊所述大致相吻合，復有如附表二所示
    之扣案物以及被害人等用以為借款擔保之證件、權狀資料及
    票據等物扣案可佐。
  (二)有關常業重利部分：
  (1)被告乙○○於九十五年七月六日警詢時供稱：「（問：你於
    安信融資公司負責何工作？何時任職？）答：領錢、存錢、
    代收票據、放款、張貼對外廣告，我在今年元月到台中投靠
    朋友辛○○，而在二、三月時才開始接觸該工作」「（問：
    公司內有何人？工作內容為何？）答：辛○○是台中公司負
    責人。郭小蓓負責會計。子○○、林孟軒、甲○○等都是擔
    任外務工作」「（問：公司放款利息如何計算？）答：10、
    15、20天為一期，會因客人而異，每一期收客戶借款本金一
    成為利息」「（問：你每月支領薪水為何？有無分享紅利）
    答：我沒有支領薪水，我是欠錢才跟辛○○拿，因為吃住都
    是花公司的錢，而且我跟辛○○是好朋友，所以拿他的錢也
    是隨便意思而已，因為我在公司也不是真的在上班，我是兼
    差的偶而接客」「（問：公司廣告招攬客戶方式為何？）答
    ：有夾報、停車卡、廣告布條」「（問：報表所寫外務益、
    遠、軒、文，分別代表何人？）答：益代表甲○○、遠代表
    乙○○、軒代表林孟軒、文代表子○○」「（被害人張春
    部分）是因為張春跳票，所以我跟甲○○去了解狀況，他
    就跟我說，等他將車上小朋友送回給家長，再跟我們談還錢
    的事，並叫我們開車後面，結果他進入學校之後都沒有出來
    ，我跟甲○○在外等了三十分鐘就離開現場」等語。再於九
    十五年七月七日檢察官偵訊時供稱：「．．我剛假釋出獄來
    找辛○○，來了一段時間，有跟辛○○拿錢，我不好意思，
    所以會跟辛○○、子○○、林孟軒、甲○○一起出去」「陪
    他們去看新舊客戶，是指借錢的客戶」「（陪他們）開車，
    領錢、存錢都有」「（問：他們四人借錢的利息如何計算？
    ）答：一或二成不等，時間是十天、十五天、二十天都有」
    「（問：辛○○給你的零用金多少？）答：我沒錢就會跟他
    拿，因為吃住都在他那邊不用花費，若回桃園時就會跟他拿
    一些錢，約二、三千元」「（問：存款、提款的存摺印章誰
    交給你？）答：是郭小蓓」「（問：向客戶收回來的支票交
    給誰？）答：郭小蓓」「（問：客戶如何來的？）答：經由
    廣告夾報，布條或停車卡，客戶打電話進來由會計郭小蓓接
    聽，會計會給我們客戶資料，我們再跟客戶聯絡，審核他的
    資力」「（問：收回來的利息交給誰？）答：郭小蓓」「（
    問：若客戶無法按期還錢如何處理？）答：我們會幫他過票
    ，再請他開一張支票」等語；另於九十五年九月二十五日檢
    察官偵訊時供稱：「．．伊本來只有在那邊看看玩玩，後來
    待久了就跟著辛○○出去做放款的業務，我沒有領薪水，但
    是如果要回桃園的時候，每次都會向辛○○拿個五千元或一
    萬元，平均一個月回去一、二次」等語。依上開自白內容，
    被告顯已參與本件重利罪之構成要件行為，且恃以維生。
  (2)參酌：I證人即原審共同被告辛○○於九十五年七月七日檢
    察官偵訊時，以證人身分證稱：「（問：安信融資公司裡有
    那些人？）答：我是負責人，會計是郭小蓓，外務有林孟軒
    、子○○、乙○○、甲○○共六人」「（問：你們都住在上
    開文心路地點？）答：除了林孟軒和子○○以外，其餘四人
    都住那裡」「（問：外務做何工作？）答：有客人打電話進
    來時，先由郭小蓓問客人資料後，看那個外務離的比較近或
    比較有空，郭小蓓會連繫外務去接洽客人，外務會打電話跟
    客人約地點見面」等語；II證人即原審共同被告林孟軒於警
    詢供稱：「（問：公司負責人為何人？辛○○、子○○、乙
    ○○、甲○○、郭小蓓分別擔任何種職務？）答：公司負責
    人是辛○○、郭小蓓是會計，其他都擔任外務，乙○○綽號
    叫小陳，我們做外務的其實有時要收款回公司，放款時利息
    由我們做外務的決定，員工薪水一個月約有4至5萬元」等語
    （警卷57第49頁），其於偵訊時以證人身分證稱：「（問：
    公司有哪些員工？）答：辛○○是經理，子○○、甲○○、
    乙○○還有我是外務，郭小蓓是會計」等語（偵15054號卷
    第7頁）；III另原審共同被告郭小蓓於警詢明確供稱：「（
    問：警方所查扣之帳冊報表中記載陳祖國6／17、12.5-15、
    （20）3、（26）12、遠、益等文字，意義為何？）答：陳
    祖國是客戶姓名，6／17是借款日期，12.5-15是他拿12.5萬
    要還15萬，括弧內20代表日期（當月），括弧外3代表客戶
    當日需還金額，括弧內26代表當月26日到期要還尾款12萬，
    遠、益係代表公司組織內成員所負責的case，（遠）是乙○
    ○、（益）是甲○○，我每天9時30分會到四川路上班，等
    公司外務林孟軒、甲○○、乙○○、子○○等4人回來報帳
    跟接聽客戶電話，製作每日帳冊報表等事務」等語（警卷57
    第21、22頁），其於偵訊亦具結證稱：「（問：據點內尚有
    何人？如何分工？）答：辛○○、林孟軒、乙○○、甲○○
    、子○○，我負責接電話及作，其他人在外面跑業務及領錢
    ，警詢中所言實在，我都看過沒有問題才簽名，若警詢所言
    用為證據沒有意見」等語（偵15019號卷第6頁）及卷附報表
    之記載，被告乙○○之自白與事實相符。是被告確實參與本
    件重利構成要件行為，並由辛○○提供吃住、零用金，共犯
    常業重利犯行之事實應可認定。
  (3)被告乙○○雖於本院審理時改辯稱：伊未從事外務工作云云
    ，同案被告子○○於警詢供稱：乙○○沒有支領薪水，他是
    辛○○的朋友來公司這住跟玩而已云云，其於偵訊證稱：乙
    ○○好像是辛○○的朋友，只是在這邊住，我不知道他有無
    去放款等語，不能確定被告乙○○是否有參與放款行為；共
    犯甲○○於本院審理時證稱：伊於安信融資公司從事放款及
    收錢之外務工作，被告乙○○雖住在公司，但未從事放款工
    作，只是車輛有不夠使用之情形下，幫忙開車而已云云，然
    查：被告確有與借貸之客戶見面、從事開車、領錢、存錢
    ，並由安信公司提供吃住，並領有零用金等情，已據其自白
    在卷；證人甲○○於警詢亦供稱：乙○○偶而兼職外務工作
    ，工作內容跟我相同等語（警卷57第39頁），是被告前開所
    辯及證人甲○○於本院審理時之證詞與事實不符，難以採信
    ；縱被告未領有固定薪資，然其既由安信融資公司負責人
    辛○○提供食宿且不定時領有報酬，依其自承，前後合計約
    五、六萬元，是亦無解於上開犯罪之認定。
  (三)恐嚇部分
　(1)證人即被害人癸○○於警詢時證稱：伊前後向安信融資借款
    13萬5千元，於95年3月23日在台中市○○路○段127號前向他
    們拿取的。第1次是子○○、辛○○，之後來向我收取利息
    錢還有乙○○、林孟軒、甲○○等語（警卷57第133頁）、
    「（問：子○○、辛○○、乙○○、林孟軒、甲○○等15人
    是否有涉嫌向你暴力討債？）答：他們5人分別來店裡收錢
    時，都會用恐嚇方式如『不還錢就將你的服飾店放火燒掉』
    催我將錢還出來，我為了這些事情還哭了好幾次，讓我心生
    畏懼等語（警卷57第136頁）；其於原審審理時亦到庭具結
    證稱：伊有見過在庭之被告乙○○，是他們來收利息時有見
    過，見過2、3次面，他們一次來3、4個人，被告乙○○都在
    旁邊。伊在警詢所述實在；「（問：在警詢中提到：他們五
    人分別來店裡收錢時，都會用恐嚇方式，是否實在？）答：
    後面的時候才有，其中有一位瘦瘦的人說不還錢就把我的服
    飾店放火燒掉，只有那次特別不好，印象比較深，因為那次
    我真的比較害怕，怕他們真的會這樣做。而乙○○都在外面
    。我借了13萬5千元，但總共還了100萬元，利息是隨他們高
    興喊。而是因為有1次我去七信軋票，結果票沒有過，他們
    當場就說要扣我的車子，就把我先生的6188-LF車子扣住，
    讓渡書當天也有簽，因為如此，我才陸陸續續還了近100萬
    元。印象中他們來向我要過十幾次債，看過乙○○2、3次，
    但他都在外面，其餘幾次沒有看到他，也未與乙○○對過話
    ，不過他有走進服飾店看，他是跟其他人一起到我店裡收利
    息錢，他是進來看一下就出去」等語（原審卷四第32頁）。
    參酌：被告乙○○與其他共犯等於借款予被害人癸○○之後
    ，亦有強扣癸○○之夫曾維斌所有之1688-LF自小客車，並
    要求癸○○出具車輛讓渡書之情事，有扣押物品目錄表（警
    卷57第61頁）可佐，堪信被告乙○○等應係窮盡討債之能事
    ，且若非有出言恐嚇情事，被害人癸○○又何以僅借款13萬
    5千元，卻於不到4個月的時間已支付約100萬元之利息猶未
    還清，尚且須被扣車及出具自小客之讓渡書？是證人癸○○
    此部分之證述應與事實相符。
  (2)證人即被害人戊○○於警詢證稱：我是95年4月左右開始向
    安信融資借款2次。第1次與第2次都在台中市○○區○○路
    與后庄路口向該公司甲○○、乙○○2人借款等語（警卷57
    第147頁）；甲○○、乙○○於95年5月17日15時左右，在台
    中市○○路附近尾隨我駕駛之娃娃車並開在我前面欲攔我停
    車，但我沒被他們攔下並打電話向110報案，他們2人一直跟
    蹤我到台中縣大雅鄉○○路280號前（惠明啟明學校），隨
    後警方即趕到現場處理，警方到達上述地點後他們2人即逃
    離現場，警方追到春亭街時即逃逸無縱。他們駕駛9557-NC
    黑色自小客車，我當時駕駛R6-3039，車上有隨車老師及3位
    左右小朋友。甲○○、乙○○他們曾經當（面）跟我講，如
    果我跳票後果我應該很清楚，結果跳票後甲○○、乙○○即
    跟蹤我駕駛之娃娃車欲攔我下車等語（警卷57第148、149頁
    ）。被告乙○○及同案被告甲○○雖均辯稱：是戊○○叫我
    們跟在他後面，他送完小朋友後會下車告知我們為何未依約
    還款，結果他進入學校之後都沒有出來，我們等30 分鐘就
    離開現場云云，惟查：I若非甲○○、乙○○2人先前有上
    開恐嚇情事，何以在戊○○跳票後隨即前往找戊○○，並在
    戊○○駕娃娃車載送小朋友回家之際，即尾隨戊○○所駕之
    娃娃車？II若被害人戊○○未受被告等人恐嚇，而確有意與
    被告等商談債務處理，則其儘可與被告等約定時間地點商談
    ，或告知於送完小朋友後在何處商談即可，又何須要被告等
    跟在其娃娃車後，隨其載送小朋友返家後再商談？且戊○○
    又何以於車上即以電話報警，並躲入學校之內等候警員前來
    ？III被告等若非警察前來才離開，則渠等何以在一路尾隨戊
    ○○之娃娃車並隨其送完小朋友後，再在該處等了30分鐘仍
    未見被害人出來時，不進入學校內一探究竟，反而即自行離
    開？此與常理相悖，被告所辯實不足採，況被告乙○○於原
    審法院最後審理時亦供承，後來警察來了，我們就走了，是
    甲○○看到警察來就說趕快走，我們就走了等語（原審卷四
    第34頁），顯然其與同案被告甲○○確有意以不法手段向被
    害人戊○○索債無訛。參以被告乙○○另於原審審理時供稱
    ，伊碰過戊○○共2次，包含5月17日那次等語（原審卷四第
    34頁），則戊○○證稱渠等之前即有對伊揚言如果跳票後果
    如何應該很清楚等語，應非無據。
  (3)綜合上述，是被告所辯應不足採，且其亦自承對癸○○討債
    時亦有一同前往，是其與被害辛○○等人就此部分之共犯恐
    嚇犯行應足認定。是被告乙○○此部分之共犯恐嚇犯行亦堪
    認定。
四、查刑法業以中華民國九十四年二月二日總統令修正公布，並
    自九十五年七月一日施行。被告行為後，其應適用之相關法
    律已有變更，茲就與本案適用有關之條文，比較說明如下：
  (一)修正後之刑法刪除第345條之常業重利罪之規定，則有關數
    次重利之犯行，則須分論併罰。惟依修正前之刑法第345條
    之常業重利罪規定，係處五年以下有期徒刑，得併科三千元
    以下罰金，而刑法第344條之重利罪之法定刑則為一年以下
    有期徒刑、拘役或科或併科一千元以下罰金，而本案被告等
    所為多次之重利犯行，依新刑法第2條第1項之規定，比較適
    用有利於行為人之舊刑法論以常業重利一罪（常業犯之規定
    刪除後之法律比較適用，同連續犯之規定，參最高法院95年
    第8次刑事庭會議決議參照）。
  (二)修正前刑法第56條連續犯之規定，業於94年1月7日修正公布
    刪除，並於95年7月1日施行，則被告之犯行，因行為後新法
    業已刪除連續犯之規定，此刪除雖非犯罪構成要件之變更，
    但顯已影響行為人刑罰之法律效果，自屬法律有變更，依新
    法第2條第1項規定，比較新、舊法結果，仍應適用較有利於
    被告之行為時法律即舊法論以連續犯（最高法院95年第8次
    刑事庭會議決議參照）。
  (三)修正後之刑法刪除第55條關於牽連犯之規定。而犯一罪而其
    方法或結果之行為，均在新法施行前者，新法施行後，應依
    新法第2條第1項之規定，適用最有利於行為人之法律（最高
    法院95年第8次刑事庭會議決議參照）。本件被告所犯上開
    常業重利及恐嚇罪具有牽連犯之關係，依修正前即行為時之
    規定，應從一重之常業重利罪處斷；依修正後之刑法既已刪
    除牽連犯之規定，則所犯上述各罪應依數罪併罰之規定分論
    併罰。比較新舊法之規定，修正後之規定並非較有利於被告
    ，依刑法第2條第1項之規定，應適用行為時之法律，即適用
    修正前刑法第55條牽連犯之規定，從一重之常業重利罪處斷
    。
  (四)被告行為後，罰金罰鍰提高標準條例第2條業已刪除，而刑
    法第41條第1項前段關於易科罰金之折算標準已由舊法之銀
    元一百元、二百元、三百元修正為新臺幣一千元、二千元、
    三千元，因屬科刑規範事項之變更，其折算標準為裁判時所
    應諭知，自有就新舊法規定比較之必要，經比較新舊法結果
    ，以被告行為時之舊法較為有利於被告，是依修正後刑法第
    2條第1項前段之規定，本件應適用被告行為時之舊法即依修
    正前刑法第41條第1項前段、修正前罰金罰鍰提高標準條例
    第2條、現行法規所定貨幣單位折算新臺幣條例第2條之規定
    ，諭知以銀元三百元即新臺幣九百元折算一日為易科罰金之
    折算標準。
  (五)刑法第33條第5款業經修正公布，修正後刑法第33條第5款規
    定「罰金：新臺幣一千元以上，以百元計算之」，與修正前
    刑法第33條第5款規定「罰金：（銀元）一元以上」不同。
    比較新舊法結果，以修正前即行為時法較有利於被告，故依
    刑法第2條第1項前段規定，本案關於修正前刑法第三百四十
    五條、刑法第三百零五條法定刑罰金部分，自應適用行為時
    之法律即修正前刑法第33條第5款規定決定其罰金部分之法
    定刑。
  (六)被告行為後，刑法施行法第一條之一於95年6月14日經以華
    總一義字第09500085181號令修正公布增訂。修正增訂之刑
    法施行法第一條之一規定「中華民國九十四年一月七日刑法
    修正施行後（按指九十五年七月一日），刑法分則編所定罰
    金之貨幣單位為新台幣。九十四年一月七日刑法修正時，刑
    法分則編未修正之條文定有罰金刑者，自九十四年一月七日
    刑法修正施行後，就其所定數額提高為三十倍。但七十二年
    六月二十六日到九十四年一月七日新增或修正之條文，就其
    所定數額提高為三倍」。而本件被告所犯上開規定有罰金刑
    ，且為刑法分則編未修正之條文而定有罰金刑者；於刑法施
    行法第一條之一修正增訂前，其貨幣單位為銀元，罰金刑之
    提高標準應適用罰金罰鍰提高標準條例第一條之規定「依法
    律應處罰金、罰鍰者，就其原定數額得提高為2倍至10倍。
    」而再依現行法規所定貨幣單位折算新臺幣條例第二條規定
    「現行法規所定金額之貨幣單位為圓、銀元或元者，以新臺
    幣元之三倍折算之」，比較新舊法適用之結果，其關於法定
    刑為罰金部分之提高標準，新舊法均無不利之情形，故依刑
    法第二條第一項前段規定，本案關於修正前刑法第三百四十
    五條、刑法第三百零五條法定刑罰金提高標準部分，自應適
    用行為時之法律即罰金罰鍰提高標準條例第1條之規定。
  (七)修正前刑法第28條規定：「二人以上共同『實施』犯罪之行
    為者，皆為正犯。」與修正後同條：「二人以上共同『實行
    』犯罪之行為者，皆為正犯。」之規定，二者在用語上固有
    不同，惟其修法理由乃在原「實施」一詞之範圍，在解釋上
    是否包括「陰謀共同正犯」及「預備共同正犯」存有爭議，
    為杜爭議，明白宣示本條不包括「陰謀共同正犯」及「預備
    共同正犯」，但仍包括共謀共同正犯，乃將「實施」修正為
    「實行」，此觀諸立法理由說明即明，是此部分修正應無有
    利、不利於被告之問題，依修正後刑法第2條第1項前段規定
    ，應適用行為時即修正前刑法第28條規定。
五、按刑法上所謂常業犯，指反覆以同種類行為為目的之社會活
    動之職業性犯罪而言，至於犯罪所得之多寡，是否恃此犯罪
    為唯一之謀生職業，則非所問，縱令兼有其他職業，仍無礙
    於該常業犯罪之成立；亦即刑法上之常業犯係以犯罪行為為
    生活之職業，恃之以維生，因之常業犯就其犯意而言，係以
    同一犯罪行為恃以維生之意思，反覆為之，具有同一不變犯
    意之連續性，就其犯罪行為客體內涵觀察，客觀上必須具有
    相當時間之連續性及可確定性，足以為生活之職業者，而非
    僅為偶發、短暫性，不足為生活之職業者，即足當之，至於
    犯罪當時有無其他職業、犯罪時間之長短或所得多寡，並不
    影響其為常業犯之認定。又，常業重利罪並非以對於特定人
    乘機利用為必要，只須明知社會上有因急迫而舉債濟急，及
    因輕率或無經驗而從事舉債之情形，預定苛刻條件，對於一
    般人具有犯罪之概括故意，一俟他人告貸，藉以博取重利，
    並以此為常業，即足當之。核被告乙○○所為，係犯修正前
    刑法第345條之常業重利罪及刑法第305條之恐嚇危害安全罪
    。又，共同正犯之意思聯絡，原不以數人間直接發生者為限
    ，即有間接之聯絡者，亦包括在內；如甲分別邀約乙、丙犯
    罪，雖乙、丙間彼此並無直接之聯絡，亦無礙於其為共同正
    犯之成立；再，共同正犯之意思聯絡，不限於事前有所協議
    ，其於行為當時，基於相互之認識，以共同犯罪之意思參與
    者，亦無礙於共同正犯之成立（最高法院77年台上字第2135
    號、73年台上字第1886號判例參照）。本件如附表一所示，
    部分之借款時間雖係於被告乙○○95年3月間參與之前，然
    於被告從事本件犯行期間，各該重利行為既仍持續之中，被
    告又以自己犯罪之意思，參與本件犯行，因此被告乙○○與
    同案被告張崑盈、廖政江、賴金義、張崑安、陳必正、陳泳
    全、曾子才、辛○○、潘賢龍、陳夢嚴、張瑋哲、陳立軒、
    洪慶志、郭哲敏、鍾齡慧、廖德祐、林松德、林松濤、楊福
    全、黃明義、李文輝、周文濱、郭妍妏、黃錦龍、呂明城、
    張智銘、蘇義鈞、蕭國彬、王智民、蕭子曰、曾雪莉、梁雲
    鵬、郭小蓓、詹婉琦、甲○○、乙○○、子○○、林孟軒、
    周心玲、陳佳鴻、馮世豪、范宏文、吳振錦、羅士蘋、賴卉
    婷、吳洹騰、陳己發、陳志豪、王景升、陳春林、李奕廷、
    陳尚謙、藍振中、陳明輝、陳英樺、施安蕙、陳春基等人彼
    此之間就常業重利犯行部分，均有犯意聯絡及行為分擔，均
    為共同正犯。臺灣臺中地方法院檢察署95年度偵字第20279
    號移送併辦部分，雖被害人壬○○於偵訊供稱，當初借款給
    伊而第1次拿錢給伊的是辛○○，伊未看過乙○○等語（偵
    20279號卷第19頁），惟被告乙○○與同案被告辛○○等人
    既有犯意聯絡及行為分擔之共犯關係，其所為仍構成常業重
    利罪，且與起訴並為本院認定有罪部分有單純一罪之關係，
    本院自得一併審理。另被告乙○○就犯罪事實欄四、(三)催討
    模式6之恐嚇犯行與同案被告子○○、辛○○、林孟軒、甲
    ○○彼此之間，另就犯罪事實欄四、(三)催討模式7之恐嚇犯
    行與同案被告甲○○彼此之間，均有犯意聯絡及行為分擔，
    亦均為共同正犯。被告乙○○先後2次恐嚇犯行，時間密接
    ，所犯構成要件相同，顯係基於概括犯意為之，為連續犯。
    又被告乙○○所犯刑法第305條之恐嚇罪，與渠所犯之刑法
    第345條之常業重利罪，有牽連犯之裁判上一罪之關係，爰
    從一重之刑法第345條之常業重利罪處斷。
六、原審因而適用刑事訴訟法第299條第1項前段，刑法第2條第1
    項、第305條，第28條、（修正前）第345條、（修正前）第
    55條、（修正前）第41條第1項前段、第38條第1項第2、3款
    ，罰金罰鍰提高標準條例第1條前段、修正前罰金罰鍰提高
    標準條例第2條、現行法規所定貨幣單位折算新臺幣條例第2
    條等規定，並爰審酌被告乙○○於本案並非居於要角，所參
    與之時間約4個月，所得亦不多，惟其明知自己目前仍在假
    釋期間，仍不知謹慎從事，痛改前非，明知辛○○等所從事
    之常業重利犯行，利息高得離譜，仍毫不避諱而參與，及其
    犯罪後之態度等一切情狀，量處如原審判決主文所示之刑，
    諭知易科罰金之折算標準，並就扣案如附表二所示之物依法
    宣告沒收，其認事用法核無違誤，量刑亦屬允當，上訴意旨
    猶執陳詞否認犯罪，其上訴為無理由，應予駁回。
七、據上論斷，應依刑事訴訟法第三百六十八條，判決如主文。
本案經檢察官丑○○到庭執行職務。
中　　華　　民　　國　　96　　年　　5　　月　　30　　日
            刑事第四庭    審判長法　官  洪  耀  宗
                                法　官  江  德  千
                                法　官  劉  登  俊
上列正本證明與原本無異。
如不服本判決應於收受送達後十日內向本院提出上訴書狀，其未
敘述上訴之理由者並得於提起上訴後十日內向本院補提理由書（
均須按他造當人之人數附繕本）。
                                書記官  粘  銘  環
中　　華　　民　　國　　96　　年　　5 　　月　　31　　日
